臺灣新北地方法院刑事判決　　　　 110年度審交簡上字第20號
上　訴　人　臺灣新北地方檢察署檢察官
被　　　告　湯菊枝




上列上訴人因被告過失傷害案件，不服本院中華民國110 年6 月
21日110 年度審交簡字第73號第一審刑事簡易判決（起訴案號：
109 年度偵字第45252 號），提起上訴，本院管轄之第二審合議
庭判決如下：
    主  文
上訴駁回。
    事  實
一、湯菊枝於民國109 年6 月18日某時，駕駛車牌號碼0000-00
    號自用小客車，沿新北市土城區中央路1 段往裕民路方向行
    駛，嗣於同日8 時33分許，欲左轉進入中央路1 段69巷口之
    際，其本應注意轉彎車應禮讓直行車，且應注意該巷口自7
    時至9 時為禁止左轉之時段，而依當時之情形，並無不能注
    意之情事，竟疏未注意及此，貿然左轉，適黃阿守騎乘車牌
    號碼000-000 號普通重型機車，沿中央路1 段往板橋方向行
    駛至上址，湯菊枝駕駛之車輛因而與黃阿守騎乘之機車發生
    碰撞，致黃阿守人車倒地，並受有左側第2 根肋骨閉鎖性骨
    折、胸骨閉鎖性骨折、第4 至第6 胸椎壓迫性骨折及第2 至
    第4 頸椎脊髓狹窄等傷害。
二、案經黃阿守訴由新北市政府警察局土城分局移送臺灣新北地
    方檢察署檢察官偵查後起訴。
    理  由
一、證據能力：
  ㈠按被告以外之人於審判外之言詞或書面陳述，除法律有規定
    者外，不得作為證據，刑事訴訟法第159 條第1 項固有明文
    。惟被告以外之人於審判外之陳述，經當事人於審判程序同
    意作為證據，法院審酌該言詞陳述或書面陳述作成時之情況
    ，認為適當者，亦得為證據；當事人、代理人或辯護人於法
    院調查證據時，知有上開刑事訴訟法第159 條第1 項不得為
    證據之情形，而未於言詞辯論終結前聲明異議者，視為有前
    項之同意，刑事訴訟法第159 條之5 亦有明文。本判決所引
    用之各項被告以外之人於審判外之陳述，檢察官及被告湯菊
    枝就證據能力均無異議，經審酌相關言詞陳述或書面陳述作
    成時之情況，尚無違法不當或證據力明顯過低之情事，以之
    作為證據應屬適當，而認前揭證據資料均有證據能力。
  ㈡至本判決其餘所引之非供述證據，查無違反法定程序取得之
    情形，被告迄本院言詞辯論終結前，亦未爭執卷內非供述證
    據係非法取得，亦均認具有證據能力。
二、認定犯罪事實所憑之證據及理由：
  ㈠上揭事實，業據被告於本院審理時坦承不諱，核與告訴人黃
    阿守於警詢及偵訊時指訴情節相符，並有新北市政府警察局
    土城分局交通分隊道路交通事故現場圖、道路交通事故調查
    報告表㈠㈡、道路交通事故肇事人自首情形記錄表、現場暨
    車損照片、現場監視器光碟暨翻拍畫面、臺灣新北地方檢察
    署勘驗筆錄、新北市政府警察局道路交通事故初步分析研判
    表、新北市政府警察局舉發違反道路交通管理事件通知單、
    本院勘驗筆錄及亞東紀念醫院乙種診斷證明書在卷可查，足
    認被告前揭任意性自白與事實相符，當可採信。
  ㈡按汽車行駛至交岔路口，轉彎車應讓直行車先行，道路交通
    安全規則第102 條第1 項第7 款定有明文。被告既領有小型
    車普通駕駛執照，對前開規定自難諉為不知，而本案事故發
    生時天候晴、日間自然光線、柏油路面乾燥無缺陷、無障礙
    物、視距良好等情，尚無不能注意之情形，被告竟疏未注意
    及此，於禁止左轉時段，貿然左轉而與告訴人騎乘之機車發
    生碰撞，致告訴人受有上開傷害，其對本案事故之發生有過
    失甚明，且與告訴人身體所受傷害間，有相當因果關係，至
    為灼然。至被告主張告訴人亦有過失乙節，然縱被告與告訴
    人均有過失，兩者均為車禍事故發生之原因時，乃係被告與
    告訴人在民事損害賠償責任上之過失比例分配問題，只要被
    告就車禍事故發生具有過失，縱告訴人與有過失，亦不影響
    被告刑事過失責任之成立，換言之，被告並不因告訴人與有
    過失，而免除其就本案車禍發生所應負之刑事過失責任，併
    予敘明。
  ㈢綜上，本案事證明確，被告犯行，堪以認定，應依法論科。
三、論罪科刑：
    核被告所為，係犯刑法第284 條前段過失傷害罪。被告於肇
    事後，於有偵查犯罪職權之公務員發覺其上開犯罪情節前，
    主動向前往現場處理之警員承認為肇事人，有道路交通事故
    肇事人自首情形紀錄表附卷可稽，且嗣後已接受裁判，應認
    合於自首要件，乃依刑法第62條前段規定減輕其刑。原審認
    被告犯罪事證明確，予以論罪科刑，並援引刑事訴訟法第44
    9 條第2 項、第3 項、第454 條，刑法第28 4條前段、第62
    條前段、第41條第1 項前段，刑法施行法第1 條之1 第1 項
    ，審酌被告駕駛自用小客車行駛在道路上，疏未注意轉彎車
    應讓直行車先行，復在禁止左轉時段之道路上駕車左轉，造
    成告訴人身體受有非微之傷害，所為並無特別可原之處，又
    未能適時與告訴人達成和解或賠償渠所受之損害，本不宜輕
    縱之，惟念及被告犯後尚知坦認犯行，態度非劣，兼衡酌被
    告之犯罪情節與過失程度、其品性素行、智識程度、平日生
    活與經濟狀況等一切情狀，量處被告拘役50日，並諭知如易
    科罰金以新臺幣1,000 元折算1 日，核其認事用法顯無違誤
    ，量刑亦稱妥適，自應予以維持。
四、上訴不可採之理由：
  ㈠檢察官上訴意旨略以：告訴人傷勢嚴重，被告案發迄今未與
    告訴人達成和解，難認其有悔意，犯後態度顯非良好，量刑
    顯然過輕等語。
  ㈡按刑之量定，屬為裁判之法院得依職權自由裁量之事項，苟
    其量刑已以行為人之責任為基礎，並斟酌刑法第57條各款所
    列情狀，在法定刑度內，酌量科刑，無顯然失當或違反公平
    、比例及罪刑相當原則者，亦無偏執一端，致明顯失出失入
    情形，自不得指為違法（參最高法院107 年度台上字第393
    號刑事判決意旨）。查原判決已具體審酌關於刑法第57條科
    刑等一切情狀，在罪責原則下適正行使其量刑之裁量權，依
    前揭說明之一切情狀，而為刑罰之量定，檢察官上訴意旨所
    指之告訴人所受傷勢之嚴重程度、被告與告訴人未達成和解
    等節，亦經原審審酌在內，客觀上並未逾越法定刑度，或有
    濫用其裁量權限之違法情形。準此，檢察官上訴指摘原審量
    刑過輕，尚無可採，其上訴為無理由，應予駁回。
據上論斷，應依刑事訴訟法第455 條之1 第1 項、第3 項、第36
8 條，判決如主文。
本案經檢察官蔡逸品偵查起訴並提起上訴，並經檢察官宋有容到
庭執行公訴。
中    華    民    國   110    年    11    月    29    日
                  刑事第二十三庭  審判長法  官  劉安榕
 
                                        法  官  藍海凝 
 
                                        法  官  龔書安 
上列正本證明與原本無異。
不得上訴。
                                        書記官  石秉弘
中    華    民    國   110    年    11    月    29    日
附錄本案論罪科刑法條全文：
中華民國刑法第284條
因過失傷害人者，處1 年以下有期徒刑、拘役或10萬元以下罰金
；致重傷者，處3 年以下有期徒刑、拘役或30萬元以下罰金。